# 股权并购与TOT的差异

提问人：小辣椒 8530 时间：2017-09-27 21:14:32
污水处理行业中的TOT模式，就是购买污水厂付出对价，获得特许经营期限，到期后转让给政府。 这种方式在付出对价转让时看起来和股权并购很像。不知道该如何判断呢？

回答人：chenyiwei
在法律形式上，可能都是采用股权收购的方式，但站在合并报表层面看，差异也很明显： 1 、TOT模式下取得的股权再转让有严格限制，而且期满时或者将股权无偿移交给政府（或政府的指定方，下同），或者将基础设施无偿移交给政府后，将不具有实际意义的空壳公司注销，即不能从股权转让或基础设施转让中获益，但一般可以以基础设施为抵押从金融机构获得融资。 2 、TOT的标的是基础设施项目公司，其目的是在政府规定的框架内提供基础设施的运营管理服务，相应获得收费权。TOT项目不仅有股权转让协议，更重要的是有特许经营协议，其中对所建造基础设施的质量标准、工期、开始经营后提供服务的对象、收费标准及后续调整、大修理和重置事项等作出约定，股权转让协议只是特许经营协议大框架下一系列协议中的一项。 总之，就是要注意：虽然采用了股权转让的法律形式，但在合并报表层面看，整体交易是否满足BOT模式的基本特征。